【裁判字號】    89,上訴,1579
【裁判日期】    890531
【裁判案由】    毒品危害防制條例
【裁判全文】
臺灣高等法院臺中分院刑事判決                  八十九年度上訴字第一五七九號
    上  訴  人
    即  被  告  甲○○
右上訴人因違反毒品危害防制條例案件，不服臺灣彰化地方法院八十九年度訴字第三
五三號中華民國八十九年五月三十一日第一審判決（起訴案號：臺灣彰化地方法院檢
察署八十九年度偵字第七○八號），提起上訴，本院判決如左：
    主    文
上訴駁回。
    事    實
一、甲○○曾於民國（下同）八十六年間因違反麻醉藥品管理條例案件，經臺灣彰化
    地方法院判處有期徒刑七月，甫於八十八年二月十八日執行完畢，又曾因施用第
    二級毒品安非他命案件，經臺灣雲林地方法院以八十七年度毒聲字第一七號裁定
    送觀察、勒戒後，認無繼續施用毒品傾向，並經臺灣雲林地方法院檢察署檢察官
    於八十七年六月二十日以八十七年度偵字第二六七二號為不起訴處分確定；後再
    因施用第一級毒品海洛因、第二級毒品安非他命案件，經臺灣彰化地方法院以八
    十七年度毒聲字第九三七號裁定送觀察、勒戒後，亦認無繼續施用毒品傾向，再
    經臺灣彰化地方法院檢察署檢察官於八十七年九月二十四日以八十七年度偵字第
    六六五四號為不起訴處分確定。甲○○猶不思悔改，於上開不起訴處分確定五年
    內，復基於施用第一級毒品海洛因之概括犯意，自八十九年一月一日起，至八十
    九年一月二十四日下午五時許止，在彰化縣北斗鎮○○路二００巷五弄十七號租
    處，以將第一級毒品海洛因置於香煙內，點火產生煙霧，再予以吸用之方式，連
    續施用第一級毒品洛因多次。嗣於八十九年一月二十四日下午二十一時許，在彰
    化縣北斗鎮○○路二００巷五弄十七號租處，為警查獲，並扣得其所有之海洛因
    六包（淨重二．二三公克）。
二、案經彰化縣警察局北斗分局報請臺灣彰化地方法院檢察署檢察官偵查起訴。
    理    由
一、右揭事實，業訊據被告甲○○於警訊、偵查中及原審審理時坦承不諱，且被告到
    案後，經警採集尿液送驗，結果呈嗎啡陽性反應（海洛因水解後入人體之反應）
    ，有彰化縣衛生局煙毒尿液檢驗成績書一紙附卷可稽，而扣案之被告所有之白色
    粉末六包，經法務部調查局送檢驗結果，確係海洛因無誤，有該局鑑定通知書一
    紙在卷可稽，顯見被告上開自白與事實相符。又被告曾因施用第二級毒品安非他
    命案件，經臺灣雲林地方法院以八十七年度毒聲字第一七號裁定送觀察、勒戒後
    ，認無繼續施用毒品傾向，並經臺灣雲林地方法院檢察署檢察官於八十七年六月
    二十日以八十七年度偵字第二六七二號為不起訴處分確定；後再因施用第一級毒
    品海洛因、第二級毒品安非他命案件，經臺灣彰化地方法院以八十七年度毒聲字
    第九三七號裁定送觀察、勒戒後，亦認無繼續施用毒品傾向，再經臺灣彰化地方
    法院檢察署檢察官於八十七年九月二十四日以八十七年度偵字第六六五四號為不
    起訴處分確定，有臺灣雲林地方法院檢察署八十七年度偵字第二六七六號、臺灣
    彰化地方法院檢察署八十七年度偵字第六六五四號不起訴處分書各一份在卷可按
    ，其於五年內再犯毒品危害防制條例第十條第一項之施用第一級毒品罪，洵堪認
    定。
二、核被告所為，係犯毒品危害防制條例第十條第一項之罪。其於施用之時，持有第
    一級毒品海洛因（原審判決誤載為安非他命）行為，已為施用之高度行為所吸收
    ，不另論罪。前開犯罪事實中，原起訴書所漏列部分，與已起訴部分，有裁判上
    一罪之關係，本院自得併予審理。被告前後多次施用海洛因行為，時間緊接，犯
    罪構成要件相同，顯係基於括犯意為之，為連續犯，依法應以一罪論，並加重其
    刑。被告甲○○曾於八十六年間因違反麻醉藥品管理條例案件，經臺灣彰化地方
    法院判處有期徒刑七月，於八十六年十二月三十一日確定，甫於八十八年二月十
    八日執行完畢，有臺灣彰化地方法院檢察署刑案資料查註紀錄一份附卷足按，五
    年以內再犯有期徒刑以上之本罪，係屬累犯，依法應加重其刑。原審依毒品危害
    防制條例第十條第一項、刑法第五十六條、第四十七條之規定，審酌被告犯罪之
    動機、吸食頻率、曾有施用毒品前科仍不知悔改，所生危害及犯罪後之態度等一
    切情狀，量處被告有期徒刑拾月，並依毒品危害防制條例第十八條第一項前段將
    扣案之海洛因陸包（淨重貳點貳公克）沒收銷燬之。認事用法核無違誤，量刑
    亦稱妥適，被告未具上訴理由指摘原審判決不當，且於審判期日經合法傳喚，未
    到庭為任何陳述，其上訴顯無理由，應不待其陳述，逕予駁回。
三、併案之臺灣花蓮地方法院檢察署八十九年度毒偵字第九六六號被告甲○○違反毒
    品危害防制條例案件，經查：被告於該案所涉之犯罪事實為施用第二級毒品安非
    他命罪，與本件被告所犯之施用第一級毒品海洛因罪，並無裁判上一罪之連續犯
    關係，非起訴效力所及，本院無從併案審理，自應退回檢察官另行偵辦，附予敘
    明。
據上論斷，應依刑事訴訟法第三百六十八條、第三百七十一條，判決如主文。
本案經檢察官乙○○到庭執行職務。
中      華      民      國    八十九     年      十一     月     十六   日
                                  臺灣高等法院臺中分院刑事第三庭
                                        審判長法  官  方  艤  駐
                                              法  官  廖  柏  基
                                              法  官  胡  忠  文
右正本證明與原本無異。
如不服本判決應於收受送達後十日內向本院提出上訴書狀，其未述上訴之理由者並
得於提起上訴後十日內向本院補提理由書（均須按他造當事人之人數附繕本）。
                                              書記官  粘  銘  環
中      華      民      國    八十九     年      十一     月     十六   日
附錄論罪科刑法條
毒品危害防制條例第十條：
施用第一級毒品者，處六個月以上五年以下有期徒刑。                        Ｉ


司法院資訊處製作；財團法人民間司法改革基金會備份。
